【裁判字號】    95,矚訴,2
【裁判日期】    950221
【裁判案由】    貪污治罪條例等
【裁判全文】
臺灣高雄地方法院刑事裁定               95年度矚訴字第2號
公  訴  人  臺灣高雄地方法院檢察署檢察官
聲  請  人  甲○○
即  被  告
                      (
選任辯護人  林石猛律師
上列被告因貪污治罪條例等案件，聲請具保停止羈押，本院裁定
如下：
    主  文
聲請駁回。
    理  由
一、聲請意旨略以：本件檢察官於訊問後，是否當庭諭知逮捕，
    尚有疑義，應立即開庭播放偵查庭之錄音、錄影帶，縱使檢
    察官已合法逮捕被告，惟被告鄉長任期將於95年2 月28日屆
    滿，為謀鄉政能在新任鄉長接任後順利進行，及被告有正當
    職業、固定住居所，爰請求准予交保候傳等語。
二、按羈押之被告，所犯最重本刑為3 年以下有期徒刑、拘役或
    專科罰金之罪者，或係懷胎5 月以上或生產後2 月未滿者，
    或現罹疾病，非保外治療顯難痊癒者，如經具保聲請停止羈
    押，不得駁回，刑事訴訟法第114 條定有明文。
三、經查：本件聲請人即被告因貪污治罪條例等案件，經檢察官
    提起公訴，本院訊問後，以被告所涉犯係最輕本刑5 年以上
    有期徒刑之罪，非予羈押顯難進行追訴、審判，經本院依刑
    事訴訟法第101 條第1 項第3 款規定，於95年1 月27日羈押
    在案。被告以前開事由聲請具保停止羈押。惟查：
  (一)、被告於94年10月6 日受訊問後，經檢察官認有羈押之必要
      ，當庭諭知逮捕並記明筆錄，由被告親自閱覽無誤後於筆
      錄上簽名，並隨即交付逮捕通知書予其收受，此有當日檢
      察官訊問筆錄、逮捕通知書各1 份在卷可憑，被告於當日
      確已受有逮捕之通知甚明，其辯稱本件逮捕不合法，自不
      足採，而其聲請本院再行勘驗當日之訊問錄影帶，亦無必
      要。
  (二)、按刑事訴訟法第101 條第1 項所定「被告犯罪嫌疑重大」
      ，只須檢察官提出證據在形式上足以證明被告犯罪嫌疑已
      足，至於其證據能力及證明力如何，均為審判期日之調查
      事項，並非羈押審查時所應調查，亦即羈押審查時僅須以
      自由證明認被告犯罪嫌疑重大，羈押要件即已充足。本件
      被告被訴貪污案件，業經檢察官提起公訴，就被告犯罪事
      實及證據均已於起訴書中載明，本院於羈押審查時自得據
      此認定被告犯罪嫌疑重大，聲請人以本院羈押審查未為實
      質調查，自屬誤會。
  (三)、聲請人另以其鄉長任期即將屆滿為由請求具保，惟其鄉長
      任期尚非本院審酌是否准許具保停止羈押考量之因素，是
      被告據此聲請具保停止羈押，亦屬無據。
三、依刑事訴訟法第220 條，裁定如主文。
中    華    民    國    95    年    2     月    21    日
                    刑事第十四庭
                          審判長法  官  蔡  廣  昇
                                法  官  紀  凱  峰
                                法  官  謝  雨  真
以上正本證明與原本無異。
如不服本裁定，應於送達後5日內，向本院提出抗告狀。
中    華    民    國    95    年    2     月    21    日
                                書記官  許  麗  珠


司法院資訊處製作；財團法人民間司法改革基金會備份。
